

EDWIN LEONARDO PIRABÁN BUSTOS

Celular: 312 560 4927 / 310 268 3268 - Teléfono apto: + (57-1) 445 7200

E-Mail: edwinleonardop@gmail.com

Dirección: Carrera 118 Bis No. 89 A - 26 Int 12 Apto 401, Bogotá

PERFIL PROFESIONAL

Ingeniero Electromecánico, con Certificación en Instalaciones Eléctricas en Baja Tensión, bajo norma IEC 60364. Conocimientos en reparación y/o mantenimiento de equipos, máquinas y sistemas eléctricos, mecánicos, neumáticos e hidráulicos de mediana complejidad. Experiencia en mecanizado de piezas para fabricación de equipos hidráulicos y neumáticos. Instalación de máquinas, equipos y sistemas electromecánicos. Desempeño como técnico de mantenimiento o auxiliar de montaje de equipos electromecánicos. Ensamble y cableado de equipos electrónicos. Experiencia liderando equipos de trabajo, coordinación con contratistas y proveedores para la instalación de material publicitario interior y exterior a nivel nacional. Mantenimiento preventivo y correctivo a motores de combustión interna (Diesel y gasolina). Experiencia en docencia para bachillero en el área de Matemática, Física e Informática.

AREAS DE COMPETENCIA

Experiencia:

- Manejo de personal en departamento técnico y de planta.
- Interpretación de planos para ejecutar ensamble, mantenimiento preventivo y correctivo de equipos hidráulicos y neumáticos.
- Manejo de información confidencial.
- Mantenimiento preventivo y correctivo de equipos en red (Físico e información).
- Cableado y ensamble de equipos electrónicos.
- Manejo de documentación requerida en procesos de calidad ISO.
- Capacidad para el mejoramiento de procesos a corto, mediano y largo plazo.
- Manejo de herramientas ofimáticas.
- Manejo y análisis de cifras para informes de rentabilidad.
- Certificación en Instalaciones Eléctricas en Baja Tensión, Bajo Norma IEC 60364.
- Docencia para bachillerato, área de Matemática y Física.

Habilidades

- Liderazgo
- Proactivo
- Carisma
- Creativo
- Recursivo
- Trabajo en equipo y bajo presión

Experiencia Laboral

Liceo Eucarístico Mixto, Bogotá D.C. febrero 2020 - Actualmente.

Docente para bachillerato en el área de Matemática, Física e Informática.

Responsabilidades: Preparación y ejecución del programa académico. Buscar y realizar material didáctico para facilitar la comprensión del tema propuesto. Asumir la dirección de un grupo de alumnos. Demás labores.

Logros

- Practico los conocimientos adquiridos en mi etapa académica.
- Establezco buena relación con los demás docentes y el alumnado, comprendiendo la situación y el ambiente de cada uno.
- Desarrollo habilidades para el buen manejo de público.
- Planeación y ejecución de proyectos pedagógicos con bases en Física e Ingeniería.
- Adquirir destrezas para transmitir conocimiento de forma eficiente.

IHN Ingeniería Hidráulica y Neumática SAS, Bogotá D.C. septiembre 2017 – diciembre 2018. Auxiliar de planta. Fresador.

Responsabilidades: Ejecución de programas de mantenimiento a equipos como compactadoras de basura y elevadores de carga. Ensamble, mantenimiento preventivo y correctivo de equipos hidráulicos y neumáticos. Labores de fresado y taladrado.

Logros

- Ejecuto conocimiento adquiridos en mi etapa académica.
- Desarrollo habilidades para ejecutar montajes de equipos industriales y programas de mantenimiento preventivo y correctivo.
- Aprendo el manejo de herramientas como la fresa para la fabricación de cilindros y unidades hidráulicas, partiendo de la interpretación de planos.

Hospital Universitario San Ignacio, Bogotá D.C. enero 2017 – septiembre 2017. Técnico de soporte.

Responsabilidades: Soporte en masa de ayuda a usuarios del hospital, tanto en línea como en campo. Instalación y ejecución de programa de mantenimiento preventivo y correctivo de software y hardware.

Logros

- Ejecución de programas de mantenimiento a equipos informáticos en todas las dependencias del hospital.
- Aprendo a trabajar con sentido social y humano.
- Desarrollo habilidades para trabajar en equipo y bajo presión.
- Exploro y aprendo sobre los diferentes sistemas de información del Hospital.

PEI POWER Proyectos Especiales Ingeniería, Bogotá D.C. marzo 2015 – diciembre 2015. Auxiliar de planta.

Responsabilidades: Ensamble y cableado inversores, cargadores y reguladores de voltaje bajo normatividad eléctrica vigente.

Logros

- Exploro y aprendo sobre los diferentes componentes electrónicos.
- Aprendo a trabajar ensambles sobre planos.

- Comprendo la importancia de reconocer, implementar y ejecutar montajes eléctricos teniendo en cuenta la normatividad vigente.
- Desarrollo habilidades para trabajar en equipo y bajo presión.

Independiente, Bogotá D.C. noviembre 2012 – abril 2014. Conductor vehículo servicio especial.

Responsabilidades: Conducir vehículo de servicio especial, dedicado al transporte de personal empresarial, turístico y familiar a nivel nacional. Cuidado y mantenimiento del vehículo.

Logros

- Experimenté de forma independiente la parte laboral.
- Conocí empresarios y ejecutivos, de los cuales aprendí y gané su confianza.
- Conocí diferentes regiones de Colombia.

Valtec S.A. - Urbana S.A.S., Bogotá D.C. julio 2006 – abril 2012 Asistente de sistemas. Asistente de kardex. Jefe de instalaciones.

Responsabilidades: Planeación e implementación de programas de mantenimiento preventivo y correctivo de equipos en red. Soporte a usuarios Microsoft y SAP Business One. Coordinar instalación de publicidad interior y exterior a nivel nacional, manejo de operarios, contratistas y proveedores. Entrega de informes de rentabilidad de vallas.

Logros

- Planeación e implementación de programas de mantenimiento a equipos en red.
- Exploré y aprendí sobre el sistema SAP.
- Aprendí a enfrentar y solucionar conflictos operacionales.
- Analicé factores que influyen en la rentabilidad de la empresa.
- Desarrollé habilidades en sectores operacionales y de dirección.

Code Ltda., Bogotá D.C. mayo 2001 – mayo 2006 Mensajero conductor. Técnico. Jefe del área técnica.

Responsabilidades: Soporte técnico de acuerdo con las necesidades de los clientes. Coordinación y respaldo al personal técnico.

Logros

- Aprendí por iniciativa propia mediante la práctica y la investigación.
- Atender los requerimientos de los clientes y coordinar las visitas del personal técnico para dar solución a sus necesidades.
- Elaboración de programas de mantenimiento para los equipos instalados en las estaciones del Sistema Transmilenio.

Challenger S.A., Bogotá D.C. mayo 1999 – mayo 2001 Empacador y calibrador de televisión.

Responsabilidades: Participar en la línea de producción realizando labores de calibración y empaque de televisión.

Logros

- Reconocer y desarrollar las labores cotidianas en una línea de producción.
- Desarrollo de actividades bajo presión, tanto en la línea de producción como por parte de la demanda del producto.

FORMACIÓN ACADÉMICA

Escuela Tecnológica Instituto Técnico Central.

Técnico Profesional en Mantenimiento Industrial. 2017 Tecnólogo en Montajes Industriales. 2018 Ingeniería Electromecánica. 2020

Bachillerato Tecnológico Especialidad Mecánica Automotriz. 1997

Colegio Distrital Gustavo Restrepo

OTROS ESTUDIOS

Escuela Tecnológica Instituto Técnico Central

Certificación en Instalaciones Eléctricas de Baja Tensión, Bajo la Norma IEC 60364

Centro Don Bosco

Electrónica Básica. 2000

Servicio Nacional de Aprendizaje SENA

Electrónica: Electrotecnia y Medidas (Virtual)

Electrónica: Magnitudes, leyes y aplicaciones (Virtual) Diseño y construcción de tableros de distribución (Virtual)

Uso de Excel y Access para el desarrollo de aplicaciones administrativas empresariales (Virtual)

INFORMACIÓN ADICIONAL

Matrícula COPNIA No. 25627-056739 Expedida el 30 de junio de 2017. Matrícula Profesional CN250-150341 Expedida el 13 de octubre de 2020.

Intereses personales: Lectura, estudio, ciclismo, música.

"Un hombre inteligente no es el que tiene muchas ideas, sino el que sabe sacar provecho de las pocas que tiene"